# 请教陈版主：销售方承担融资租赁手续费的会计处理

提问人：lovedogs 时间：2021-04-10 12:33:12
请教陈版主：销售方承担融资租赁手续费的会计处理，应如何核算？是应该冲减收入，还是应该计入销售费用噢？还是说有其他更合理的处理方法噢？

回答人：chenyiwei
要根据具体情况分析，首先要了解为何会引入融资租赁，以及出售方为何愿意承担相关费用。
例如，销售方出售高价值的设备，但买方无力一次付清全款，故双方协商引入融资租赁公司，销售方将设备出售给融资租赁公司，购买方再向融资租赁公司租赁该设备，以租金形式分期付清设备款。这种情况下，如果销售方代购买方承担融资租赁的利息，则属于应付客户对价，应在确认收入时按照后续需承担的利息的折现值确认为一项负债，作为对销售收入金额的冲减。

提问人：lovedogs 时间：2021-04-12 23:45:00
感谢陈版主！
另外按照您所分析的这个案例，如果不引入融资租赁公司，则该订单及该笔收入是无法实现的，我们能否认定这笔费用属于公司为了销售所支付的服务费，作为销售费用进行列报？这样能够清晰还原业务的本质。

回答人：chenyiwei
不建议。可以理解为销售方为了促成该笔销售交易而为客户承担融资利息。